臺灣基隆地方法院刑事判決　　　　　　　 99年度訴字第437號
公　訴　人　臺灣基隆地方法院檢察署檢察官
被　　　告　郭松琳
選任辯護人　林明賢律師
　　　　　　蔡文彬律師
上列被告因妨害性自主案件，經檢察官提起公訴（99年度偵字第
1352號），本院判決如下：
    主  文
郭松琳成年人對未滿十八之少年犯乘機性交罪，處有期徒刑壹年
拾月，緩刑肆年，緩刑期內付保護管束，並禁止對被害人Ａ女（
真實姓名年籍詳如代號與真實姓名對照表）為騷擾、接觸、跟蹤
、通話、通信等聯絡行為。
    事  實
一、郭松琳明知00000000（下稱Ａ女，民國83年10月某日生，真
    實姓名年籍詳如代號與真實姓名對照表），為未滿18歲之未
    成年女子，與其子00000000C（下稱Ｃ男，真實姓名年籍詳
    如代號與真實姓名對照表）為同班同學關係。於民國99年2
    月20日凌晨，Ｃ男接獲Ａ女電話，稱心情不好已喝酒，請Ｃ
    男快來接她，Ｃ男遂請其父即郭松琳駕車搭載00000000B（
    下稱Ｂ男，真實姓名年籍詳如代號與真實姓名對照表）即Ｃ
    男、Ａ女之同班同學，同日凌晨1時許，2人一起至相約地點
    即七堵區85度C咖啡店接Ａ女回郭松琳東信路住處，Ａ女因
    酒醉無力下車，由郭松琳背載上樓至郭松琳臥室床上，Ｂ男
    、Ｃ男則各自在客廳及其臥室玩樂休息。郭松琳見Ａ女酒醉
    意識不清躺臥床上，不知亦無法抗拒，乘機將手伸入Ａ女內
    衣內撫摸胸部，並解開Ａ女外褲，以手插入Ａ女下體陰道內
    約1.9公分，因為疼痛造成Ａ女意識較為清醒，郭松琳再跨
    坐在Ａ女身上，以下體隔著雙方外褲摩擦Ａ女下體，Ａ女此
    時清醒，看到郭松琳坐在身上，用手摸到郭松琳臉頰，始知
    非夢境，郭松琳發現Ａ女清醒即起身離去。Ａ女於同日清晨
    7點，至Ｂ男、Ｃ男房間，哭泣問「為什麼每個人都要欺侮
    我」，並趁Ｃ男離開房間時，告訴Ｂ男，郭松琳自其胸部摸
    到下體，並以手比劃，又問Ｂ男該怎麼辦，Ｂ男回予也不知
    道該怎麼辦，請Ａ女不要再來。後因Ａ女家人找尋Ａ女在郭
    松琳住處，將之帶回後告知家人，報警始知上情。
二、案經被害人Ａ女、00000000A（下稱Ａ女之母，真實姓名年
    籍詳如代號與真實姓名對照表）訴請基隆市警察局移送臺灣
    基隆地方法院檢察署檢察官偵查起訴。
    理  由
壹、程序方面：
    按行政機關、司法機關及軍法機關所製作必須公示之文書，
    不得揭露被害人之姓名、出生年月日、住居所及其他足資識
    別被害人身分之資訊，性侵害犯罪防治法第12條第2項定有
    明文。而依性侵害犯罪防治法施行細則第6條規定，本法（
    性侵害犯罪防治法）第12條及第13條第1項所定足資識別被
    害人身分之資訊，包括被害人照片或影像、聲音、住址、親
    屬姓名或其關係、就讀學校與班級或工作場所等個人基本資
    料。查本案被告郭松琳既因觸犯刑法第225條第1項之法條罪
    名，而經檢察官提起公訴，核與性侵害犯罪防治法第2條第1
    項規定之性侵害犯罪定義相符，按諸首揭規定，本案判決自
    不得揭露被害人Ａ女暨其父、母、同學等人之姓名、出生年
    月日、住居所及其他足資識別彼等身分之資訊，合先敘明。
貳、證據能力方面：
    按被告以外之人於審判外之言詞或書面陳述，除法律有規定
    者外，不得作為證據，刑事訴訟法第159條第1項固定有明文
    。惟被告以外之人於審判外之陳述，雖不符刑事訴訟法第15
    9條之1至第159條之4之規定，而經當事人於審判程序同意作
    為證據，法院審酌該言詞陳述或書面陳述作成時之情況，認
    為適當者，亦得為證據；當事人、代理人或辯護人於法院調
    查證據時，知有第159條第1項不得為證據之情形，而未於言
    詞辯論終結前聲明異議者，視為有前項之同意，同法第159
    條之5亦有明定。查本判決所引用之下列證據資料（包含供
    述證據、文書證據等），並無證據證明係公務員違背法定程
    序所取得。又被告郭松琳、選任辯護人於本院審判期日對本
    院所提示之被告以外之人審判外之供述，包括供述證據、文
    書證據等證據，就證據能力均未表示爭執，而迄至言詞辯論
    終結前亦未再聲明異議，經核亦無顯有不可信之情況與不得
    作為證據之情形，本院審酌上開證據資料製作時之情況，尚
    無違法不當及證明力明顯過低之瑕疵，認為以之作為證據應
    屬適當，是依刑事訴訟法第159條至第159條之5規定，本判
    決所引用之供述證據及文書證據等，如下揭所示均有證據能
    力。
、實體方面：
一、上揭犯罪事實，業據被告郭松琳於本院審判程序自白不諱，
    核與證人即告訴人Ａ女於警詢、檢察官偵訊及本院審判時證
    述情節相符，又被告於警詢、檢察官偵訊及本院準備程序時
    坦承有以手指插入Ａ女下體並撫摸胸部，知道Ａ女係Ｃ男同
    班同學等情，且被告駕車與Ｂ男如何接Ａ女上車時，Ａ女確
    係酒醉之情形，至被告住處時，下車亦因Ａ女無法上樓，由
    被告背載上樓，同日上午Ａ女至至Ｂ男、Ｃ男房間告知Ｂ男
    被告在Ａ女睡著時一直摸她，從衣服伸入她的胸部及下體（
    她是用手勢比給Ｂ男看），哭泣問「為什麼每個人都要欺侮
    我」，是快要哭出來的樣子等節，並據證人Ｂ男於警詢、檢
    察官偵訊時證述綦詳，復有Ａ女所畫被告住處房間示意圖、
    行政院衛生署基隆醫院受理疑似性侵害事件驗傷證明書、被
    告住處照片12張、本院勘驗筆錄及照片等附卷可稽，足認被
    告前述自白確屬實情。本案事證明確，被告犯行洵堪認定，
    應予依法論科。
二、論罪科刑：
  (一)按「稱性交者，謂非基於正當目的所為之下列性侵入行為：
    一、以性器進入他人之性器、肛門或口腔，或使之接合之行
    為。二、以性器以外之其他身體部位或器物進入他人之性器
    、肛門，或使之接合之行為。」，刑法第10條第5項第1、2
    款定有明文。次按「成年人教唆、幫助或利用兒童及少年或
    與之共同實施犯罪或故意對其犯罪者，加重其刑至二分之一
    。但各該犯罪就被害人係兒童及少年已定有特別處罰規定者
    ，不在此限。」兒童及少年福利法第70條第1項規定甚明。
    而查告訴人Ａ女係83年10月某日生，於本件案發當時係未滿
    18歲之少女，有代號與真實姓名對照表在卷可憑，本件被告
    見Ａ女酒醉意識不清躺臥床上，不知亦無法抗拒，乘機將手
    伸入Ａ女內衣內撫摸胸部，並解開Ａ女外褲，以手插入Ａ女
    下體陰道內約1.9公分，被告係犯刑法第225條第1項之乘機
    性交罪，而有對未滿18歲之少女犯之之情形，核被告所為，
    係犯刑法第225條第1項之乘機性交罪，應依兒童及少年福利
    法第70條第1項前段之規定加重其刑。
  (二)再查被告雖對Ａ女犯乘機性交罪，其所為故無足取，惟被告
    一時衝動而犯本案，於本院審判時坦承犯行，並於本院審理
    時與被害人及法定代理人達成訴訟上調解，有本院100年度
    附民移調字第41號調解筆錄在卷可按，並已全部賠償被害人
    及法定代理人調解款項，且已取得被害人及法定代理人之原
    諒，而被告為單親家庭，尚有1子、1女賴其扶養，被告犯罪
    後深具悔意，其犯罪情狀猶可憫恕，而本件為法定最低本刑
    有期徒刑3年以上之罪，縱處以法定最低之刑，仍嫌過重，
    爰依刑法第59條之規定，減輕其刑，並依規定先加後減之。
  (三)爰審酌被告之品行，犯罪之動機、目的、手段，為逞個人私
    慾，對少女為乘機性交行為，使被害人身心健康及人格健全
    發展均受有相當之損害，其所為甚不足取，暨酌以其實施犯
    罪之手段尚稱平和，且犯後已坦承犯行，並與被害人及法定
    代理人達成訴訟上調解之態度等一切情狀，量處如主文所示
    之刑，以示懲儆。
  (四)末查被告前未曾因故意犯罪受有期徒刑以上刑之宣告，有臺
    灣高等法院被告前案紀錄表在卷可稽，其因一時失慮致罹刑
    典，犯後坦承犯行，並與被害人調解成立及賠償完畢，已如
    前述，顯已悔悟，其經此偵審教訓，應知警惕，而無再犯之
    虞，被害人及法定代理人亦於本院審判程序表示原諒被告，
    並同意法院對被告宣告緩刑等語，本院因認所宣告之刑以暫
    不執行為適當，爰併宣告緩刑4年，以啟自新。又被告所犯
    刑法第225條第1項之罪，依同法第93條第1項第1款之規定，
    受緩刑之宣告，應於緩刑期間付保護管束；且本院認依被告
    所犯情節亦有加以追蹤觀護之必要，併諭知於緩刑期間付保
    護管束，俾由觀護人予以適當督促及專業輔導；且本院認依
    被告所犯情節，亦有預防其再犯及保護被害人安全之必要，
    參照本院100年度附民移調字第41號調解筆錄之內容第(三)所
    示「相對人保證其本人及家屬不再騷擾聲請人Ａ女及其家人
    。」乃依刑法第74條第2項第7、8款之規定，禁止被告於緩
    刑付保護管束期間對被害人為騷擾、接觸、跟蹤、通話、通
    信等聯絡行為（另依刑法第93條第1項第2款之規定，受緩刑
    之宣告，執行第74條第2項第5款至第8款所定之事項者，亦
    應於緩刑期間付保護管束）。如被告違反本判決上開所定緩
    刑負擔之情節重大，足認原宣告之緩刑難收其預期效果，而
    有執行刑罰之必要者，得依法撤銷其緩刑之宣告，被告應時
    時警惕，附此敘明。
據上論斷，應依刑事訴訟法第299條第1項前段，兒童及少年福利
法第70條第1項前段，刑法第225條第1項、第59條、第74條第1項
第1款、第2項第7、8款、第93條第1項第1、2款，判決如主文。
本案經檢察官高永棟到庭執行職務。
中    華    民    國   100    年    10    月    27    日
                  刑事第四庭審判長法    官  鄭景文
                                  法    官  李辛茹
                                  法    官  陳賢德 
以上正本證明與原本無異。          
如不服本判決應於收受送達後10日內向本院提出上訴書狀，並應
敘述具體理由；其未敘述上訴理由者，應於上訴期間屆滿後20日
內向本院補提理由書（均須按他造當事人之人數附繕本）「切勿
逕送上級法院」。
中    華    民    國   100    年    10    月    27    日
                                  書 記 官  盧鏡合
附錄論罪法條：
刑法第225條第1項：
    對於男女利用其精神、身體障礙、心智缺陷或其他相類之情
    形，不能或不知抗拒而為性交者，處3年以上10年以下有期
    徒刑。